【裁判字號】    99,聲,245
【裁判日期】    991007
【裁判案由】    停止執行
【裁判全文】
臺灣臺中地方法院民事裁定               99年度聲字第245號
聲  請  人  甲○○
相  對  人  台中商業銀行股份有限公司
法定代理人  乙○○
上列當事人間因返還借款強制執行程序事件，聲請停止執行，本
院裁定如下：
    主  文
聲請人供現金新台幣貳佰壹拾玖萬壹仟佰肆拾柒元，或等值之
可轉讓銀行定期存單為擔保後，本院民國九十七年度執字第三三
○一七號返還借款強制執行事件就坐落台中縣豐原市○○段三二
一地號土地上建號一三○六號建物所為之強制執行程序，於本院
民國九十九年度重訴字第四六二號第三人異議之訴事件撤回、和
解或判決確定前應暫予停止。
    理    由
一、按有回復原狀之聲請，或提起再審或異議之訴，或對於和解
    為繼續審判之請求，或提起宣告調解無效之訴、撤銷調解之
    訴，或對於得為強制執行之裁定提起抗告時，法院因必要情
    形或依聲請定相當並確實之擔保，得為停止強制執行之裁定
    ，強制執行法第18條第2項定有明文。又法院因必要情形或
    依聲請定相當並確實之擔保，為停止強制執行之裁定者，該
    擔保金額之多寡應如何認為相當，固屬法院職權裁量之範圍
    ；惟此項擔保係擔保執行債權人因停止執行所應受之損害，
    故法院定擔保金額時，自應斟酌該債權人因停止執行可能遭
    受之損害，以為衡量之標準，非以債權額為依據，最高法院
    民國 (下同)92年度台抗字第480號著有裁定參照。
二、本件聲請人主張：相對人即債權與債務人林治間返還借款強
    制執行事件，就聲請人之財產即坐落台中縣豐原市○○段
    321 地號上，同段建號1306號建物即門牌號碼台中縣豐原市
    ○○路197、197之1號建物（下稱系爭建物）為查封，然系
    爭建物並非債務人林治所有，而係聲請人所有，該強制執行
    程序，顯已侵害聲請人就系爭建物之所有權，聲請人已向本
    院提起第三人異議之訴，並經本院以99年度重訴字第462號
    受理在案，上開強制執行事件如不停止執行，聲請人必將受
    到難以補償之損害，遂聲請裁定停止本院97年度執字第3301
    7號返還借款強制執行事件之強制執行程序等語。
三、經本院依職權調取本院99年度重訴字第462號、96年度執字
    第43035號、97年度執字第33017號民事及強制執行等卷宗審
    究後，認為上開強制執行事件債權人即相對人之聲請執行債
    權金額為新台幣（下同）10,113,910元，而上開強制執行程
    序倘予以裁定停止，相對人所受之損害應為執行債權額無法
    及時獲得清償之遲延利息（依民法第203條規定，法定遲延
    利息按年息百分之5計算），且因聲請人提起上開第三人異
    議之訴，系爭建物經本院執行處委託蕭淵暉建築師事務所鑑
    定價額為3,361,000元（有不動產鑑定報告1份附於本院96年
    度執字第43035號卷可參），已逾民事訴訟法第466條規定之
    150萬元，應依通常訴訟程序審理，且屬得上訴第三審法院
    之事件，參照司法院頒「各級法院辦案期限實施要點」規定
    ，民事通常程序第一審審判案件辦案期限為1年4個月，民事
    第二審審判案件辦案期限為2年，民事第三審審判案件辦案
    期限為1年，故相對人因停止執行可能遭受之損害應為
    2,191,347元(計算式：10,113,910×0.05×52/12＝
    2,191,347--小數點以下四捨五入）。又聲請人主張為其所
    有之系爭建物，經鑑價結果，其價額已逾相對人前述所受之
    損害，因而本院認聲請人應供擔保之擔保金額以2,191,347
    元為適當。從而，聲請人之聲請為有理由，應予准許。
三、爰依強制執行法第18條第2項、民事訴訟法第95條、第78條
    ，裁定如主文。
中    華    民    國    99    年    10    月    7     日
                  民事第一庭    法  官  周玉蘭
以上正本係照原本作成。
如不服本裁定，應於送達後10日內向本院提出抗告狀(須附繕本)
，並繳納抗告裁判費新台幣1,000元。
中    華    民    國    99    年    10    月    7     日
                                書記官  董美惠

司法院資訊處製作；財團法人民間司法改革基金會備份。
